---
title: "Entrega práctica general curso R"
author: "Elena Campo Montalvo - 15-01-2022 - "
output: github_document
---

```{r setup, include=FALSE}
knitr::opts_chunk$set(echo = TRUE)
```

# Trabajo con los datos de **`palmerpenguins`**

Se analizan datos de 344 pingüinos de tres especies distintas donde la base "penguins" contiene información de la isla, la longitud y profundidad del pico (mm), longitud de la aleta, tamaño, sexo.

```{r}
install.packages("palmerpenguins", rep, os = "http://cran.us.r-project.org")
library(palmerpenguins)
data(package = 'palmerpenguins')
```


## (1) Número de individuos totales, masculinos y femeninos por especie. La media, desviación estándar, valor mínimo y máximo de la longitud y profundidad del pico, la longitud de la aleta y el tamaño.

\(2\) Un gráfico de barras que represente el número de individuos muestreados de cada especie en cada isla, representando las especies en diferentes colores (chinstrap – morado, gentoo – azul, adelie – naranja). Contesta a las siguientes preguntas: ¿qué especie se ha muestreado en las tres islas? ¿cuántos individuos se han muestreado de la isla Dream?

\(3\) Un gráfico multipanel de cajas y bigotes del tamaño de los pingüinos según su sexo, donde aparezca un panel para cada especie. Contesta a las siguientes preguntas: ¿qué especie tiene mayor tamaño? ¿en qué especie las hembras y los machos tienen un tamaño más similar? Envíanos un documento de Word donde aparezca el enlace al documento html y tu nombre a través de la entrega programada en el aula virtual.

## GitHub Documents

This is an R Markdown format used for publishing markdown documents to GitHub. When you click the **Knit** button all R code chunks are run and a markdown file (.md) suitable for publishing to GitHub is generated.

## Including Code

You can include R code in the document as follows:

```{r cars}
summary(cars)
```

## Including Plots

You can also embed plots, for example:

```{r pressure, echo=FALSE}
plot(pressure)
```

Note that the `echo = FALSE` parameter was added to the code chunk to prevent printing of the R code that generated the plot.
